臺灣桃園地方法院刑事判決　　　　　　　100年度易字第389號
公　訴　人　臺灣桃園地方法院檢察署檢察官
被　　　告　楊志德
上列被告因竊盜等案件，經檢察官提起公訴（99年度偵字第3640
號），被告於本院準備程序中，就被訴事實為有罪之陳述，經告
知簡式審判程序之旨，且聽取當事人之意見後，本院裁定進行簡
式審判程序，並判決如下︰
    主  文
楊志德結夥三人以上竊盜，累犯，處有期徒刑柒月，扣案之鑰匙
壹把沒收；又收受贓物，累犯，處有期徒刑月；又共同踰越安
全設備竊盜，累犯，處有期徒刑柒月。應執行有期徒刑壹年貳月
，扣案之鑰匙壹把沒收。
    事  實
一、楊志德前於民國91年間，因販賣第二級毒品案件，經本院判
    處有期徒刑3 年8 月，楊志德不服提起上訴後，再於臺灣高
    等法院審理中撤回上訴而確定，在93年3 月30日因縮短刑期
    假釋出監並付保護管束。嗣又於93年間，因施用毒品案件，
    而據本院判處有期徒刑3 月確定，並經聲請撤銷上開假釋後
    ，接續執行殘刑，在95年10月5 日執行完畢。詎楊志德仍(一)
    先與真實姓名年籍不詳綽號「阿進」、「羅微」之成年男子
    基於意圖為自己不法所有之犯意聯絡，於98年12月31日凌晨
    4 時許，在桃園縣八德市○○路○ 段901 巷48弄某處，以「
    羅微」所有之鑰匙1 把，打開沈聰貴所有車牌號碼LI－8063
    號自用小客貨車之車門並啟動電門後竊取之，並在得手後供
    己作代步之用；(二)明知「羅微」於同日所交付車牌號碼HX－
    5846號車牌兩面，乃係「羅微」於不詳時、地所竊得之物，
    仍在同日凌晨5 時30分許，在桃園縣大溪鎮儲蓄新村148 號
    前，將之懸掛在上開所竊得車輛上，藉以逃避查緝；(三)復另
    與真實姓名年籍不詳綽號「小黑」之男子，基於意圖為自己
    不法所有之犯意聯絡，而在99年1 月18日凌晨5 時許，駕駛
    上開車輛一同前往位於桃園縣八德市○○路與中正一路路口
    旁之工地，並穿越工地四週所設置之剌絲網縫隙而進入工地
    後，竊取置放在工地中之C 型鋼條33支及角鐵47支。嗣因於
    楊志德得手後欲駕車離去之際，即為工地負責人李厚溢發覺
    並報警處理，而為警當場查獲（「小黑」則趁隙逃逸），始
    悉上情。
二、案經桃園縣政府警察局八德分局報請臺灣桃園地方法院檢察
    署檢察官偵查後提起公訴。
    理  由
一、上開犯罪事實，業據被告楊志德於本院審理中坦承不諱，並
    核與被害人沈聰貴、李厚溢分別在警詢所陳述上揭物品失竊
    之經過相符，此外，復有贓物認領保管單、車籍查詢－基本
    資料詳細畫面、失車－唯讀案件基本資料、車號查詢汽車車
    籍、桃園縣政府警察局車輛尋獲電腦輸入單、查獲現場照片
    、工地現場照片等件在卷可稽，堪認被告之自白與事實相符
    而可採信，是本案事證明確，被告犯行洵堪認定，應依法論
    科。
二、被告楊志德於為犯罪事實(一)、(三)所示犯行後，刑法第321 條
    業經修正公布施行。而刑法第2 條第1 項之規定，係規範行
    為後法律變更所生新舊法律比較適用之準據法，於修正後刑
    法施行後，應適用該條規定之從舊從輕之原則為比較，適用
    最有利於行為人之法律。經查：修正前刑法第321 條第1 項
    規定：「犯竊盜罪而有左列情形之一者，處6 月以上、5 年
    以下有期徒刑」，修正後則規定：「犯竊盜罪而有下列情形
    之一者，處6 月以上、5 年以下有期徒刑，得併科新臺幣10
    0,000 元以下罰金」，已增加得併科罰金之法定刑，比較結
    果，自以修正前之刑法較有利於被告，是本案即應依刑法第
    2 條第1 項前段規定，適用行為時之法律。
三、核被告楊志德所為，就犯罪事實(一)、(三)之部分，係分別犯修
    正前刑法第321 條第1 項第4 款之結夥三人以上竊盜罪，及
    同條第1 項第2 款之踰越安全設備竊盜罪；就犯罪事實(二)部
    分，則係犯刑法第349 條第1 項之收受贓物罪。被告就犯罪
    事實(一)之部分與「阿進」、「羅微」間；就犯罪事實(三)之部
    分，與「小黑」間，均分別有犯意聯絡及行為分擔，為共同
    正犯。又被告所犯上開數罪間，犯意各別、行為互殊，應予
    分論併罰。再被告前於91年間，因販賣第二級毒品案件，經
    本院判處有期徒刑3 年8 月，被告不服提起上訴後，再於臺
    灣高等法院審理中撤回上訴而確定，在93年3 月30日因縮短
    刑期假釋出監並付保護管束；嗣又於93年間，因施用毒品案
    件，而據本院判處有期徒刑3 月確定，並經聲請撤銷上開假
    釋後，接續執行殘刑，在95年10月5 日執行完畢等情，有臺
    灣高等法院被告前案紀錄表在卷可憑，其於有期徒刑執行完
    畢後，5 年內故意再犯本案有期徒刑以上之罪，為累犯，均
    應依刑法第47條第1 項之規定，加重其刑。爰審酌被告正值
    青壯卻不思正途以營生，為貪圖利益即竊取他人之財物及收
    受贓物，欠缺尊重他人之觀念，惟兼衡其於犯後終能坦承犯
    行，態度尚可，併本案被告各該次所竊取、收受之物價值之
    高低，及竊得之物事後業經被害人領回，損失尚非屬重大等
    一切情狀，分別量處如主文所示之刑，並定其應執行之刑。
四、扣案之鑰匙1 把，為「羅微」所有，且係供渠與被告及「阿
    進」共犯本案犯罪事實(一)之用所用之物，業據被告供承在卷
    ，自應依刑法第38條第1 項第2 款之規定，宣告沒收之。至
    被告為警查獲之際，所另扣案之安非他命、安非他命殘渣袋
    、安非他命吸食器等物，因檢察官並未於本案起訴被告施用
    毒品之相關犯行，且查無積極證據足認與被告所犯本案之罪
    有何關聯，是均不併為沒收之諭知，附此敘明。
據上論斷，應依刑事訴訟法第273 條之1 第1 項、第299 條第 1
項前段，刑法第2 條第1 項前段、第28條、第349 條第1 項、第
47條第1 項、第38條第1 項第2 款、第51條第5 款，修正前刑法
第321 條第1 項第2 款、第4 款，刑法施行法第1 條之1 第1 項
、第2 項前段，判決如主文。
本案經檢察官洪敏超到庭執行職務。
中    華    民    國   100    年    5     月    25    日
                        刑事第十庭    法  官  蘇昌澤
以上正本證明與原本無異。
如不服本判決應於收受判決後10日內向本院提出上訴書狀，並應
敘述具體理由。其未敘述上訴理由者，應於上訴期間屆滿後20日
內向本院補提理由書( 均須按他造當事人之人數附繕本) 「切勿
逕送上級法院」。
                                       書記官  李佳穎
中    華    民    國   100    年    5     月    26    日
附錄論罪科刑依據之法條：
中華民國刑法第349條
（普通贓物罪）
收受贓物者，處3 年以下有期徒刑、拘役或5 百元以下罰金。搬
運、寄藏、故買贓物或為牙保者，處5 年以下有期徒刑、拘役或
科或併科1 千元以下罰金。
因贓物變得之財物，以贓物論。
中華民國刑法第321條
（加重竊盜罪）
犯竊盜罪而有下列情形之一者，處6 月以上、5 年以下有期徒刑
，得併科新臺幣10萬元以下罰金：
一、侵入住宅或有人居住之建築物、船艦或隱匿其內而犯之者。
二、毀越門扇、牆垣或其他安全設備而犯之者。
三、攜帶兇器而犯之者。
四、結夥三人以上而犯之者。
五、乘火災、水災或其他災害之際而犯之者。
六、在車站、埠頭、航空站或其他供水、陸、空公眾運輸之舟、
    車、航空機內而犯之者。
前項之未遂犯罰之。